ACORDAO-COMPLETO-2449657

ACÓRDÃO 1431/2021 ATA 3/2021 - PRIMEIRA CÂMARA

VISTOS, relatados e discutidos estes autos de aposentadorias concedidas pelo Senado Federal,
ACORDAM os Ministros do Tribunal de Contas da União, reunidos em sessão da Primeira Câmara, diante das razões expostas pelo Relator, com fundamento no art. 71, inciso III, da Constituição Federal e nos arts. 1º, inciso V, 39, inciso II, e 45 da Lei 8.443/1992, em:
9.1. considerar ilegais os atos de aposentadoria de interesse das sras. Magda Maria Correa Cavalcanti e Maria do Socorro Silvestre Maia, recusando seu registro;
9.2. dispensar o ressarcimento das quantias indevidamente recebidas, em boa-fé, pelas interessadas, consoante o Enunciado 106 da Súmula de Jurisprudência deste Tribunal;
9.3. determinar ao Senado Federal que:
9.3.1. faça cessar, no prazo de 15 (quinze) dias, contado a partir da ciência desta deliberação, os pagamentos decorrentes dos atos impugnados, sob pena de responsabilidade solidária da autoridade administrativa omissa, consoante disposto nos arts. 71, inciso IX, da Constituição Federal e 262 do Regimento Interno desta Corte;
9.3.2. corrija o valor das parcelas associadas à incorporação de funções comissionadas nos rendimentos das sras. Magda Maria Correa Cavalcanti e Maria do Socorro Silvestre Maia, expurgando os reajustes indevidamente promovidos com esteio na Lei 13.302/2016;
9.3.3.  promova, na sequência, nas rubricas alusivas a "quintos/décimos" atribuídas às sras. Magda Maria Correa Cavalcanti e Maria do Socorro Silvestre Maia, o destaque, pela ordem, das frações de 8/10 de FC-5 e 4/10 de FC-7, vinculadas ao exercício de funções comissionadas posteriormente a 8/4/1998, transformando-as em parcelas compensatórias a serem absorvidas por quaisquer reajustes futuros, conforme decidido pelo Supremo Tribunal Federal no Recurso Extraordinário 638.115;
9.3.4. dê ciência do inteiro teor desta deliberação às interessadas, alertando-as de que o efeito suspensivo proveniente da interposição de eventuais recursos, caso não providos, não as exime da devolução dos valores indevidamente percebidos após a notificação;
9.3.5. envie a esta Corte de Contas, no prazo de 30 (trinta) dias, por cópia, comprovante de que as sras. Magda Maria Correa Cavalcanti e Maria do Socorro Silvestre Maia tiveram ciência desta deliberação;
9.4. esclarecer à unidade de origem, com supedâneo no art. 262, § 2º, do Regimento Interno, que as concessões consideradas ilegais poderão prosperar mediante a emissão e o encaminhamento a este Tribunal de novos atos concessórios, escoimados das irregularidades apontadas nestes autos;
9.5. determinar à Sefip que:
9.5.1. investigue a licitude da acumulação de benefícios previdenciários pela sra. Magda Maria Correa Cavalcanti, particularmente no que tange à regra estabelecida no art. 29 da Lei 3.765/1960, e, constatada eventual irregularidade, represente ao Tribunal a respeito;
9.5.2. adote as medidas pertinentes com vistas à revisão de ofício do ato de aposentadoria da sra. Mônica Bentim Rosa, levando em conta, para tanto, as irregularidades identificadas nestes autos;
9.6. dar ciência desta deliberação ao Comando do Exército, haja vista os indícios de acumulação, pela sra. Magda Maria Correa Cavalcanti, de pensão militar com outros dois benefícios previdenciários pagos pelos cofres públicos, em aparente ofensa ao disposto no art. 29 da Lei 3.765/1960.

Apreciação, para fins de registro, de aposentadorias concedidas pelo Senado Federal.

Primeira Câmara

Senado Federal.

3. Interessadas: Magda Maria Correa Cavalcanti (XXX.316.171-XX); Maria do Socorro Silvestre Maia (XXX.399.521-XX); Mônica Bentim Rosa (XXX.134.961-XX).

13.1. Ministros presentes: Jorge Oliveira (na Presidência) e Benjamin Zymler (Relator).
13.2. Ministros-Substitutos convocados: Augusto Sherman Cavalcanti e Weder de Oliveira.

ACORDAO-COMPLETO-2527808

Acórdão 473/2022 - Plenário

BENJAMIN ZYMLER

Adoto como relatório, com os ajustes de forma pertinentes, a instrução elaborada no âmbito da Secretaria de Fiscalização de Integridade de Atos e Pagamentos de Pessoal e de Benefícios Sociais (Sefip) , a qual contou com a anuência dos dirigentes da unidade técnica e do representante do Ministério Público nos autos:
"INTRODUÇÃO
1.	Trata-se de atos de concessão inicial de aposentadoria de Magda Maria Correa Cavalcanti, Maria do Socorro Silvestre Maia e Mônica Bentim Rosa, ex-servidoras do Senado Federal. 
2.	Os atos foram submetidos, para fim de registro, à apreciação do Tribunal de Contas da União (TCU) , de acordo com o art. 71, inciso III, da Constituição Federal. O cadastramento e a disponibilização ao TCU ocorreram por intermédio do Sistema de Apreciação e Registro de Atos de Admissão e Concessões, na forma dos arts. 2º, caput e incisos I a VI, e 4º, caput, da Instrução Normativa - TCU 78/2018.
EXAME TÉCNICO
a) ato de Magda Maria Correa Cavalcanti
3.	A servidora Magda Maria Correa Cavalcanti aposentou-se em 18/2/2015, com proventos integrais, com base no artigo 3º da Emenda Constitucional 47/2005, atendendo aos requisitos exigidos pelo fundamento legal. 
4.	No quadro de vantagens, consta que a servidora incorporou 8/10 de FC-05. No quadro dos tempos exercidos em funções comissionadas, observa-se que houve a incorporação de quintos de FC-05 após a data limite de 8/4/1998. 
5.	 Este Tribunal tem firme entendimento sobre a ilegalidade da incorporação de quintos, com fundamento no art. 62-A da Lei 8.112/1990, c/c os arts. 3º e 10º da Lei 8.911/1994 e art. 3º da Lei 9.624/1998, decorrente de exercício de função de direção, chefia ou assessoramento, de cargo de provimento em comissão ou de natureza especial após 1998, uma vez que esta Corte de Contas considera que a incorporação da vantagem somente é possível até a data de publicação da Lei 9.624/1998, ocorrida em 8/4/1998 (Acórdão 1972/2017-TCU-Plenário, da lavra do Ministro Bruno Dantas, e 1939/2019-1ª Câmara, de autoria do Ministro Vital do Rego) . 
6.	O Supremo Tribunal Federal (STF) , ao apreciar o Recurso Extraordinário (RE) 638.115/Ceará, que teve repercussão geral, deixou assente que as decisões judiciais ou atos emanados pelos poderes Executivo, Legislativo ou Judiciário que determinaram a incorporação de quintos/décimos no período compreendido entre a edição da Lei 9.624/1998 até a edição da Medida Provisória 2.225-45/2001 carecem de fundamento legal e, portanto, violam o princípio da legalidade previsto na Constituição Federal.
7.	Ressalta-se que, ao modular os efeitos da referida decisão, inicialmente, o STF, em grau de embargos de declaração julgados em 30/6/2017, havia entendido que o pagamento da referida parcela deveria ser cessado em qualquer hipótese, aplicando-se tal entendimento até mesmo para os servidores que obtiveram o direito à incorporação assegurado por decisão judicial transitada em julgado, sem a necessidade de ação rescisória.
8.	No entanto, em novo julgamento realizado em 18/12/2019, o STF acolheu parcialmente os embargos de declaração, com efeitos infringentes, para reconhecer indevida a cessação imediata do pagamento da parcela quando fundado em decisão judicial transitada em julgado. Já no caso daqueles que recebem os quintos em virtude de decisões administrativas ou decisões judiciais sem trânsito em julgado, modulou os efeitos da decisão para manter o pagamento da parcela até a sua absorção integral por quaisquer reajustes futuros concedidos aos servidores.
9.	Tendo em vista que o referido decisum ainda não transitou em julgado, este Tribunal tem considerado ilegal o pagamento da referida parcela e determinado às Unidades Jurisdicionadas que adotem as medidas necessárias à regularização dos pagamentos indevidos de acordo com a modulação dos efeitos realizada pelo STF nos autos do RE 638.115/CE, a exemplo dos Acórdão 659/2020-TCU-Primeira Câmara, relatado pelo Ministro Walton Alencar Rodrigues, e 622/2020-2ª Câmara, relatado pelo Ministro Aroldo Cedraz.
10.	Ressalta-se que é permitido o cômputo de tempo residual de exercício de funções comissionadas não empregado até 10/11/1997, para a incorporação de parcela de décimo, com termo final na data específica em que o servidor completar o interstício de doze meses, de acordo com a sistemática definida na redação original do art. 3º da Lei 8.911/1994, sendo todas as parcelas incorporadas, na forma de quintos, transformadas em décimos, e estes, em VPNI - vantagem pessoal nominalmente identificada (Decisão 925/1999-TCU-Plenário, Ministro-Relator Walton Alencar Rodrigues, e Acórdãos 731/2003 e 732/2003, ambos do Plenário e da relatoria do Ministro Guilherme Palmeira, e Acórdão 4970/2012-TCU-Primeira Câmara, de relatoria do Ministro Walton Alencar Rodrigues) .
11.	No caso em exame, de 27/6/1997 a 8/4/1998, a servidora possui apenas 9 meses e 15 dias de tempo de serviço exercido em FC-05. Desta forma, não poderia incorporar 8/10 de FC-05.
12.	Desta forma, o ato de aposentadoria da Sra. Magda Maria Correa Cavalcanti está ilegal, haja vista a incorporação de parcela de quintos de FC-05, após a vigência da Lei 9.624/1998 (peça 2) .
13.	Ressalta-se que o ato de aposentadoria da interessada deu entrada no TCU em 14/3/2016, portanto, há menos de cinco anos (...) . O prazo de cinco anos expira em 14/3/2021.
b) ato de Maria do Socorro Silvestre Maia
14.	A servidora Maria do Socorro Silvestre Maia aposentou-se em 12/12/2014, com proventos integrais, com base no artigo 3º da Emenda Constitucional 47/2005, atendendo aos requisitos para a aposentadoria.
15.	No quadro de vantagens, consta que a servidora recebe 6/10 de FC-07, bem como rubrica referente à Parcela Compensatória no valor de R$ 1.257,43. 
16.	O gestor de Pessoal registrou que a vantagem quintos/décimos incorporada foi revista, tendo sido transformada em parcela compensatória, conforme determinação constante no Acórdão 2602/2013-TCU-Plenário, Ministro-Relator Raimundo Carreiro. 
17.	No Acórdão 2602/2013-TCU-Plenário, esta Corte de Contas determinou à Unidade Jurisdicionada o seguinte:
'9.2.3 adote as medidas administrativas cabíveis, visando a transformar a parcela referente ao pagamento da incorporação de quintos de FC e a vantagem prevista no art. 193 da Lei 8.112/1990 (FC/opção) concedidas a todos os servidores do Senado Federal (Consultores Legislativos, Consultores de Orçamentos, Advogados, Analistas Legislativos, Técnicos Legislativos e Auxiliares Legislativos) , em especial os Consultores Legislativos relacionados nas fls. 169 a 171 do Anexo 2, até mesmo os aposentados, sem que tenham sido formalmente designados para o exercício de função comissionada de direção, chefia ou assessoramento, em desconformidade com os artigos 62 e 62-A da Lei 8.112/1990, 3º da Lei 8.911/1994, e 15 da Lei 9.527/1997, em parcela compensatória passível de atualização pelos índices gerais de reajuste aplicáveis às remunerações dos servidores públicos, a ser absorvida por ocasião: do desenvolvimento no cargo ou na carreira por progressão ou promoção, ordinária ou extraordinária; da reorganização ou da reestruturação dos cargos e da carreira ou das remunerações; da concessão de reajuste ou vantagem de qualquer natureza' (grifo nosso) .
18.	Assim, em atendimento à determinação, o Senado Federal criou a rubrica compensatória referente à FC-07 exercida no período de 28/2/2000 a 21/3/2006, sem designação formal. Em consulta aos contracheques da inativa (março/2017 e julho/2020) , observa-se que a rubrica referente à parcela compensatória foi completamente absorvida (peças 3 e 4) .
19.	No entanto, considerando o quadro de discriminação das funções comissionadas, a servidora até 8/4/1998 faz jus a apenas 1/5 (2/10) de FC 07. Assim, está ilegal a percepção de 6/10 de FC-07, pois computou-se parcela de quintos que teve amparo em função comissionada exercida após a vigência da Lei 9.624/1998.
20.	Diante do exposto, o ato de aposentadoria da Sra. Maria do Socorro Silvestre Maia está ilegal. Ressalta-se que o ato de aposentadoria da interessada deu entrada no TCU em 25/2/2016, portanto, há menos de cinco anos (...) . O prazo de cinco anos expira em 25/2/2021.
c) ato de Mônica Bentim Rosa
21.	A servidora Mônica Bentim Rosa aposentou-se em 17/11/2014, com proventos integrais, com base no artigo 3º da Emenda Constitucional 47/2005, atendendo aos requisitos exigidos pelo fundamento legal. 
22.	No quadro de vantagens, consta que a servidora incorporou 10/10 de FC-08. No quadro dos tempos exercidos em funções comissionadas, observa-se que houve a incorporação de quintos de FC-08 após a data limite de 8/4/1998. 
23.	No período de 6/4/1995 a 8/4/1998, a servidora exerceu 3 anos e 3 dias de FC-08. A servidora faz jus a 3/5 (6/10) de FC-08 e 2/5 (4/10) de FC-05. Assim, está ilegal a concessão de 10/10 de FC-08.
24.	Diante do exposto, o ato de aposentadoria da Sra. Mônica Bentim Rosa está ilegal. Ressalta-se que o ato de aposentadoria da interessada deu entrada no TCU em 15/12/2015, portanto, há menos de cinco anos (...) . O prazo de cinco anos expira em 15/12/2020.
CONCLUSÃO
25.	Considerando a análise realizada nos atos de concessão inicial de aposentadoria de Magda Maria Correa Cavalcanti, Maria do Socorro Silvestre Maia e Mônica Bentim Rosa, esta Unidade Técnica considera que os atos devem ser apreciados pela ilegalidade, em razão da incorporação de parcela de quintos após a data limite de 8/4/1998, contrariando jurisprudência desta Corte de Contas e do Supremo Tribunal Federal. 
26.	No tocante à Sra. Mônica Bentim Rosa a ilegalidade decorre do fato de receber 10/10 de FC-08, quando o correto seria 6/10 de FC-08 e 4/10 de FC-05; com relação à Sra. Maria do Socorro Silvestre Maia no lugar de 6/10 de FC-07 deveria receber apenas 2/10 de FC-07; e a Sra. Magda Maria Correa Cavalcanti não possui tempo suficiente para receber quintos de FC-05.
27.	Registre-se que a análise deste processo levou em conta os dispositivos da Resolução TCU 315/2020.
PROPOSTA DE ENCAMINHAMENTO
28.	Ante o exposto, conforme o preceituado no art. 71, inciso III, da Constituição Federal, c/c os arts. 1º, inciso V, e 39, inciso II, da Lei 8.443/1992, 1º, inciso VIII, e 260, §§ 1º, 2º e 4º, do Regimento Interno/TCU, e tomando por base as informações prestadas pelo órgão de controle interno e as verificações feitas pela unidade técnica, na forma prevista no art. 260, caput, do referido Regimento, propõe-se: 
a) considerar ilegais e negar o registro dos atos de concessão inicial de aposentadoria de Magda Maria Correa Cavalcanti, Maria do Socorro Silvestre Maia e Mônica Bentim Rosa;
b) dispensar o ressarcimento das quantias indevidamente recebidas de boa-fé, nos termos da Súmula TCU n. 106;
c) determinar ao Senado Federal, com fundamento no inciso I do art. 4º da Resolução TCU 315/2020, que adote medidas para:
c.1) no prazo de quinze dias, fazer cessar os pagamentos decorrentes dos atos impugnados por esta Corte de Contas, sob pena de responsabilidade solidária da autoridade administrativa omissa, nos termos dos arts. 262, caput, do RI/TCU, e 8º, caput, da Resolução TCU 206/2007;
c.2) (...) promova o destaque da (s) parcela (s) de quintos incorporada (s) com amparo em funções comissionadas exercidas entre 8/4/1998 a 4/9/2001 e transforme-a (s) em 'Parcela Compensatória' a ser absorvida por quaisquer reajustes futuros, consoante decidido pelo STF no RE 638.115/CE;
c.3) no prazo de trinta dias, emita novos atos, livres das irregularidades apontadas, e os submeta ao TCU pelo Sistema e-Pessoal, nos termos dos arts. 262, § 2º, do Regimento Interno desta Corte e 19, § 3º, da Instrução Normativa TCU 78/2008;
c.4) dê ciência, no prazo de 15 (quinze) dias, do inteiro teor desta deliberação às interessadas, alertando-as de que o efeito suspensivo proveniente da interposição de eventuais recursos junto ao TCU não as exime da devolução dos valores percebidos indevidamente após a respectiva notificação, caso esses não sejam providos; e
c.5) encaminhar ao Tribunal, no prazo de 30 (trinta) dias contados da ciência da decisão, documento apto a comprovar que as interessadas tomaram conhecimento do acórdão."
É o relatório.

não há

Procurador Sergio Ricardo Costa Caribé.

APOSENTADORIA. INCLUSÃO NOS PROVENTOS, POR DECISÃO ADMINISTRATIVA, DE "QUINTOS" INCORPORADOS DE FUNÇÕES COMISSIONADAS EXERCIDAS POSTERIORMENTE À EDIÇÃO DA LEI 9.624/1998. ILEGALIDADE E NEGATIVA DE REGISTRO DE DOIS DOS ATOS. DETERMINAÇÃO PARA INSTAURAÇÃO DE PROCEDIMENTO DE REVISÃO DE OFÍCIO DE OUTRO, ANTE O REGISTRO TÁCITO VERIFICADO.

APOSENTADORIA (APOS)

Secretaria de Fiscalização de Integridade de Atos e Pagamentos de Pessoal e de Benefícios Sociais (Sefip).

Em exame, as aposentadorias das sras. Magda Maria Correa Cavalcanti, Maria do Socorro Silvestre Maia e Mônica Bentim Rosa, concedidas pelo Senado Federal.
2.	Instruindo o feito, a Secretaria de Fiscalização de Integridade de Atos e Pagamentos de Pessoal e de Benefícios Sociais (Sefip) propugna a negativa de registro dos atos em face da inclusão, nos proventos, de "quintos" ou "décimos" de funções comissionadas exercidas em período posterior ao advento da Lei 9.624/1998.
3.	O Ministério Público, em cota simples, põe-se de acordo.
4.	Acompanho as conclusões dos pareceres, por seus fundamentos.
5.	Segundo informam os autos, as interessadas tiveram irregularmente incluídas em seus rendimentos as seguintes parcelas de "décimos", associados a funções comissionadas exercidas após a definitiva extinção do instituto de incorporação, ocorrida em 8/4/1998, com a publicação da Lei 9.624/1998:
	¿ sra. Magda Maria Correa Cavalcanti - 8/10 de FC-5;
	¿ sra. Maria do Socorro Silvestre Maia - 4/10 de FC-7; 
	¿ sra. Mônica Bentim Rosa - 4/10 de FC-8.
6.	A propósito, o entendimento fixado em regime de repercussão geral pelo Supremo Tribunal Federal (STF) é no sentido de que "ofende o princípio da legalidade a decisão que concede a incorporação de quintos pelo exercício de função comissionada no período de 8/4/1998 até 4/9/2001, ante a carência de fundamento legal" (Tema 395, RE 638.115) .
7.	Tal posicionamento, todavia, sofreu, em embargos de declaração apreciados em 18/12/2019, modulação de efeitos, como segue:
"O Tribunal, por maioria, acolheu parcialmente os embargos de declaração, com efeitos infringentes, para reconhecer indevida a cessação imediata do pagamento dos quintos quando fundado em decisão judicial transitada em julgado (...) . No ponto relativo ao recebimento dos quintos em virtude de decisões administrativas, o Tribunal, em razão de voto médio, rejeitou os embargos e, reconhecendo a ilegitimidade do pagamento dos quintos, modulou os efeitos da decisão de modo que aqueles que continuam recebendo até a presente data em razão de decisão administrativa tenham o pagamento mantido até sua absorção integral por quaisquer reajustes futuros concedidos aos servidores. (...) Por fim, o Tribunal, por maioria, também modulou os efeitos da decisão de mérito do recurso, de modo a garantir que aqueles que continuam recebendo os quintos até a presente data por força de decisão judicial sem trânsito em julgado tenham o pagamento mantido até sua absorção integral por quaisquer reajustes futuros concedidos aos servidores (...) " (grifei) .
8.	Assim, uma vez assentados em decisão administrativa do Senado, os "quintos" ou "décimos" incorporados após a edição da Lei 9.624/1998 - a despeito de sua ilicitude - poderão subsistir, nos exatos termos da deliberação do STF, "até sua absorção integral por quaisquer reajustes futuros concedidos aos servidores".
9.	Afora isso, ainda sobre "quintos/décimos", consulta ao sistema e-Pessoal revela que a administração do Senado reajustou indevidamente a vantagem nos últimos anos. A evolução dos valores pagos à sra. Magda Maria Correa Cavalcanti exemplifica a ocorrência: quando da inativação da servidora, em março de 2016, a vantagem correspondia a R$ 3.930,06; em dezembro de 2020, a R$ 4.768,07, ou seja, um acréscimo superior a 20%.
10.	A mesma questão foi abordada pelo Ministro Vital do Rêgo no voto condutor do Acórdão 41/2021-TCU-Primeira Câmara, do qual me permito transcrever, por sua pertinência, os excertos adiante (destaques do original) :
"O Senado Federal aplicou aos 'quintos' os reajustes concedidos pela Lei 13.302, de 27 de junho de 2016 (...) .
Destaco que os 'quintos/décimos' incorporados foram transformados em VPNI pela Lei 9.527/1997 e deveriam ser reajustados, nos termos do art. 15, § 1º, da referida lei, apenas em razão dos reajustes gerais, salvo previsão legal em contrário. (...) 
Observo, contudo, que a Lei 13.302/2016, que reajustou a remuneração dos servidores do Senado Federal e disciplinou o pagamento de parcelas remuneratórias devidas a esses servidores, não se caracteriza como uma lei de revisão geral da remuneração dos servidores públicos federais, tal como foram as Leis 10.331/2001 e 10.697/2003 (...) .
Vale mencionar que a jurisprudência do STJ é no sentido de que os quintos incorporados até a edição da Lei 9.527/97 devem ser atualizados de acordo com os critérios adotados para a revisão geral da remuneração dos servidores públicos federais. Senão vejamos:
'PROCESSUAL CIVIL. EMBARGOS DE DECLARAÇÃO NO AGRAVO INTERNO NO RECURSO ESPECIAL. ENUNCIADO ADMINISTRATIVO Nº 3/STJ. OMISSÕES CONFIGURADAS. INAPLICABILIDADE DO ENTENDIMENTO FIRMADO NO RE Nº 638.115/CE. ATUALIZAÇÃO, ENTRE ABRIL DE 1998 A SETEMBRO DE 2001, DE QUINTOS JÁ INCORPORADOS. VANTAGEM PESSOAL NOMINALMENTE IDENTIFICADA (VPNI) . LEI Nº 9.527/97. CRITÉRIO DE CORREÇÃO. REAJUSTE GERAL DOS SERVIDORES PÚBLICOS FEDERAIS, MESMO APÓS A EDIÇÃO DA MEDIDA PROVISÓRIA Nº 2.225-45/2001. PRECEDENTES.
 (...) 
3. A jurisprudência desta Corte Superior firmou-se no sentido de que os quintos incorporados até a edição da Lei nº 9.527/97 devem ser atualizados de acordo com os critérios adotados para a revisão geral da remuneração dos servidores públicos federais, pois desde então ostentam natureza de vantagem pessoal nominalmente identificada (VPNI) . Ainda que a Medida Provisória nº 2.225-45/2001 tenha restabelecido o direito à incorporação de quintos entre abril de 1998 e setembro de 2001 - entendimento hoje superado pelo Supremo Tribunal Federal no julgamento do RE nº 638.115/CE -, referido ato normativo não revogou a Lei nº 9.527/97 e nem modificou o critério de atualização dos quintos já incorporados e transformados em vantagem pessoal nominalmente identificada. Precedentes' (destaque acrescido) (EDcl no AgInt no RECURSO ESPECIAL Nº 1.516.357 - RS. Relator: Min. Mauro Campbell Marques, julgado em 21/6/2018) .
Diante de tal fato, cabe determinar ao Senado Federal que altere os valores percebidos a título de incorporação de quintos (...) para os valores anteriores à vigência da Lei 13.302/2016."
11.	Idêntica providência, pois, deve também ser adotada para as inativas arroladas neste processo.
12.	Sem embargo, no caso da sra. Mônica Bentim Rosa, tendo já se passado mais de cinco anos desde a entrada de seu ato de aposentadoria no Tribunal, impõe-se o reconhecimento do registro tácito da concessão, conforme estipulado pelo Supremo Tribunal Federal (STF) - em regime de repercussão geral - no Recurso Extraordinário 636.553. Aqui, à semelhança do encaminhamento adotado no Acórdão 122/2021-TCU-Plenário, cabe determinar à Sefip que dê início imediato aos procedimentos de revisão de ofício do ato.
13.	Por fim, cumpre anotar que, em consulta às bases de dados desta Corte, minha assessoria verificou que a sra. Magda Maria Correa Cavalcanti percebe, além da aposentadoria no Senado, pensão militar paga pelo Comando do Exército, instituída por seu pai, e, ainda, pensão do regime geral, instituída pelo sr. Antônio Fábio Ribeiro.
14.	No que tange à pensão militar, em específico, a hipótese parece ofender o art. 29 da Lei 3.765/1960 - que veda a cumulação do benefício com mais de uma outra fonte de renda proveniente dos cofres públicos -, ponto que deve ser examinado com maior profundidade pela Sefip, sem prejuízo da imediata comunicação do fato ao órgão pagador.
	Diante do exposto, voto no sentido de que este Colegiado adote a deliberação que ora submeto a sua apreciação.
TCU, Sala das Sessões Ministro Luciano Brandão Alves de Souza, em 9 de fevereiro de 2021.
BENJAMIN ZYMLER 
Relator